臺灣臺北地方法院小額民事判決
111年度北小字第226號
原      告  泰安產物保險股份有限公司

法定代理人  李松季  
訴訟代理人  李挺維  
被      告  王吉漢  
上列當事人間侵權行為損害賠償事件，於民國111年2月8日言詞
辯論終結，本院判決如下：
    主    文
原告之訴駁回。
訴訟費用新台幣1,000元由原告負擔。
    事實及理由
一、原告主張、聲明：被告駕駛APP-0168號車，於民國110年6月
    21日12時18分，行經台北市中正區詔安街，因未保持行車安
    全間隔碰撞由訴外人陳賜哲駕駛車號0000-00號自用小客車
    （下稱系爭車輛）而肇事，致原告投保之系爭車輛受損，有
    行、駕照影本可證。並經台北市政府警察局中正第二分局交
    通分隊備查在案，有道路交通事故當事人登記聯單可證。又
    系爭車輛業經北都汽車(股)公司估價修理，工資費用新臺幣
    （下同）5,837元、零件費用2,060元，共計7,897元，有估
    價單、發票可證。原告已賠付被保險人，依保險法第53條規
    定取得代位請求權，依民法第184條第1項、191條之2前段規
    定起訴。並聲明：被告應給付原告7,897元，及自起訴狀繕
    本送達翌日起至清償日止，按年息百分之5計算之利息。
二、被告答辯、聲明：原告主張不實在，被告沒有過失。對方車
    主停在被告車子隔壁，原告車主找到被告後，被告把車子開
    去跟原告車主比對，原告車主也無法確認是被告造成之傷害
    。並聲明：如主文。
三、本院判斷的簡要說明：
(一)不爭執事項：原告承保系爭車輛，並已賠付保戶7,897元。
(二)爭執事項：被告應否賠償原告賠付保戶的上述費用?
　1.查，在侵權行為的債，負舉證責任之當事人，須證明至法院
    就該待證事實獲得確實之心證，始謂盡其證明責任，至於已
    否獲致確實心證，要屬證據評價、認定事實之範疇，審理事
    實之法院得依自由心證裁量認定之(最高法院109年度台上字
    第2202號民事判決意見)。依上述最高法院的判決意見，若
    負舉證責任的當事人，所提的證據方法，客觀上並無相關的
    證據資料可以支持，且無民事訴訟法第277條但書的情形時
    ，事實審法院因該當事人無法證明侵權行為的成立，即應判
    主張侵權行為成立的當事人敗訴。
　2.經查，原告雖提出行、駕照影本（本院卷第13頁）、道路交
    通事故當事人登記聯單（本院卷第15頁）、估價單、發票、
    受損照片（本院卷第17-27頁）、交通警察大隊函（本院卷
    第31頁）等，經核僅能證明，系爭車輛停放於非道路範圍時
    發生碰撞，並經原告依保險契約理賠原告的保戶，並無法認
    定碰撞與被告有關或是由被告所造成。另經本院庭詢：「除
    了起訴時所附當事人登記聯單，有無其他能夠證明被告就本
    件車禍有過失之證據？」時，答稱：「沒有」（本院卷第71
    頁），則依本院上述的說明，原告本件的舉證即因有所不足
    而無法命被告賠償系爭車輛的本件損害。
四、綜上，原告依保險法第53條第1項、民法第184條第1項前段
    、第191條之2前段規定，請求被告給付7,987元，及自起訴
    狀繕本送達之翌日起至清償日止，按年息5%計算之利息，無
    理由，應駁回。
五、本件事證已明，當事人其餘主張陳述，經審酌後不影響上述
    認定及說明，故不另加說明。
六、訴訟費用負擔，依民事訴訟法第78條、第436條之19條第1項
    確定如主文第2項。
中　　華　　民　　國　　111 　年　　3 　　月　　11　　日
            臺灣臺北地方法院臺北簡易庭
                                    法  官  詹駿鴻
附錄：
一、民事訴訟法第436條之24第2項：
　　對於小額程序之第一審裁判上訴或抗告，非以其違背法令為
    理由，不得為之。
二、民事訴訟法第436條之25：
　　上訴狀內應記載上訴理由，表明下列各款事項：
    (一)原判決所違背之法令及其具體內容。
    (二)依訴訟資料可認為原判決有違背法令之具體事實。
以上正本證明與原本無異。
如不服本判決，應於判決送達後20日內向本庭（臺北市○○○路0段
000巷0號）提出上訴狀。（須按他造當事人之人數附繕本）如委
任律師提起上訴者，應一併繳納上訴審裁判費。
中　　華　　民　　國　　111 　年　　3 　　月　　11　　日
                                    書記官  翁挺育